臺灣高等法院刑事裁定
109年度抗字第144號
抗  告  人  莊明雄  
即 受刑 人            



上列抗告人因聲請撤銷緩刑案件，不服臺灣宜蘭地方法院中華民
國108年12月11日撤銷緩刑裁定（108年度撤緩字第66號），提起
抗告，本院裁定如下：
    主  文
抗告駁回。
    理  由
一、原裁定意旨略以：受刑人即抗告人莊明雄（下稱抗告人）前
    因過失致人於死案件，經原審法院於民國108年8月7日以108
    年度交易字第156號判處有期徒刑8月，緩刑4年，並應以如
    該判決附表所示之金額及方式向告訴人支付損害賠償，於10
    8年9月2日確定。又抗告人於緩刑前即105年11月15日更犯轉
    讓第一級毒品罪，經原審法院於108年2月26日以107年度訴
    字第483號判處有期徒刑1年1月，後抗告人提起上訴，經本
    院於108年6月11日以108年度上訴字第1317號撤銷原判決，
    改判有期徒刑11月，經最高法院108年度台上字第3028號判
    決駁回抗告人上訴，於108年9月19日確定，有前揭判決書及
    本院被告前案紀錄表在卷可參，此部分事實堪以認定，是抗
    告人確有於緩刑前故意犯他罪，而在緩刑期內受逾6月有期
    徒刑宣告確定之事實。又聲請人即臺灣宜蘭地方檢察署檢察
    官係於後案判決確定（即108年9月19日）6月內之108年10月
    24日向原審法院聲請撤銷前開緩刑宣告，嗣於同年11月5日
    繫屬原審法院，有聲請書及臺灣宜蘭地方檢察署108年11月4
    日宜檢貞法108執緩111字第002835號函上之原審法院收文章
    戳可憑，核與刑法第75條第1項第2款規定相符，是聲請人聲
    請撤銷抗告人之緩刑宣告，為有理由，應予准許等語。
二、抗告意旨略以：抗告人雙腳已嚴重病變，目前在陽明醫院持
    續治療中，且對108年度交易字第156號判處有期徒刑8月，
    緩刑4年，抗告人均有持續支付1萬元，若抗告人緩刑被撤銷
    ，勢必中斷給付，是懇請鈞院維持緩刑，給予抗告人自新機
    會，負起履行償付之責任等語。
三、按受緩刑之宣告，而有下列情形之一者，撤銷其宣告：一、
    緩刑期內因故意犯他罪，而在緩刑期內受逾6 月有期徒刑之
    宣告確定者；二、緩刑前因故意犯他罪，而在緩刑期內受逾
    6 月有期徒刑之宣告確定者，刑法第75條第1 項定有明文。
    考其立法意旨略稱：緩刑制度係為促使惡性輕微之被告或偶
    發犯、初犯改過自新而設，如於緩刑期間、緩刑期前故意犯
    罪，且受不得易科罰金之有期徒刑以上刑之宣告確定者（意
    即應入監服刑），足見行為人並未因此而有改過遷善之意，
    此等故意犯罪之情節較刑法第75條之1 「得」撤銷之原因為
    重，不宜給予緩刑之寬典，而有「應」撤銷緩刑之必要；又
    緩刑前因故意犯他罪，在緩刑期內受徒刑以上刑之宣告確定
    者，須在緩刑期滿前，後案之裁判已確定，始得撤銷緩刑之
    宣告。是若受刑人於本案裁判受緩刑之宣告前因故意犯他罪
    ，且於本案之緩刑期間屆滿前，該他罪經法院裁判而受逾6 
    月有期徒刑之宣告確定者，自應依前揭規定，撤銷本案緩刑
    之宣告，並無依刑法第75條之1 審酌原宣告之緩刑是否難收
    其預期效果而有執行刑罰必要之餘地。
四、經查：
  ㈠抗告人前因過失致人於死案件，經原審法院於108年8月7日以
    108年度交易字第156號判處有期徒刑8月，緩刑4年，並應以
    如該判決附表所示之金額及方式向告訴人支付損害賠償，於
    108年9月2日確定。又抗告人於緩刑前即105年11月15日更犯
    轉讓第一級毒品罪，經原審法院於108年2月26日以107年度
    訴字第483號判處有期徒刑1年1月，後抗告人提起上訴，經
    本院於108年6月11日以108年度上訴字第1317號撤銷原判決
    ，改判有期徒刑11月，經最高法院108年度台上字第3028號
    判決駁回抗告人上訴，於108年9月19日確定等情，有上揭判
    決書及本院被告前案紀錄表附卷可憑，是抗告人確有於緩刑
    前因故意犯他罪，而在緩刑期內受逾6 月有期徒刑之宣告確
    定之情甚明。
  ㈡抗告意旨固指稱抗告人雙腳已嚴重病變，目前持續治療中，
    且對108年度交易字第156號案件均有持續支付1萬元，若抗
    告人緩刑被撤銷，勢必中斷給付，懇請維持緩刑云云，惟依
    上開規定，抗告人已符合緩刑撤銷之法定要件，依法即應撤
    銷緩刑之宣告，法院並無自由斟酌之權。申言之，祇須抗告
    人行為與刑法第75條第1項所定2款要件有一具備，法院即毋
    庸再行審酌其他情狀，應逕予撤銷緩刑，此與刑法第75條之
    1第1項規定採裁量撤銷主義，賦予法院撤銷緩刑宣告與否之
    權限不同，是抗告人上開所指，尚難憑採。㈢
　㈢綜上，原審認檢察官之聲請，符合刑法第75條第1項第2款規
    定，而裁定撤銷抗告人前開緩刑之宣告，於法自無不合。本
    件抗告無理由，應予駁回。
五、據上論斷，應依刑事訴訟法第412條，裁定如主文。
中    華    民    國    109    年    2    月    11    日
                  刑事第二十五庭審判長法  官  宋松璟
                                      法  官  文家倩 
                                      法  官  黃翰義
以上正本證明與原本無異。
不得再抗告。
                                      書記官  賴尚君
中　　華　　民　　國　　109 　年　　2 　　月　　11　　日